【裁判字號】    96,易,2626
【裁判日期】    970627
【裁判案由】    竊盜等
【裁判全文】
臺灣高雄地方法院刑事判決              96年度易字第2626號
公  訴  人  臺灣高雄地方法院檢察署檢察官
被      告  丙○○
上列被告因竊盜等案件，經檢察官提起公訴（96年度偵字第1733
6 號），本院判決如下：
    主  文
丙○○犯如附表一所示之五罪，均累犯，各處如附表一所示之刑
。應執行有期徒刑貳年陸月，扣案如附表二編號2 至4 所示之物
，均沒收之。
    事  實
一、丙○○前因違反毒品危害防制條例、侵占等案件，分別經本
    院判處有期徒刑1 年、5 月、3 月，並定應執行有期徒刑1
    年6 月確定，甫於民國95年7 月29日執行完畢出監。詎其仍
    不知悔改，分別基於竊盜犯意，於附表一編號1 所示之時、
    地，以同表所示之方式竊取不詳人所有之家用電線；復於同
    表編號2 ～5 所示時、地，攜帶其所有、客觀上足以威脅人
    之生命、身體安全且可供兇器使用之腳踏釘13支、油壓剪1
    支等物，以同表所示之方式，分別竊取高雄縣岡山鎮仁愛里
    醒村村民所有之廣播器電線15.62 公斤、臺灣電力股份有限
    公司（下稱臺電公司）所有之風雨線67.32 公斤（含60平方
    風雨線24.3公斤、22平方風雨線7.6 公斤及23.2公斤、14平
    方風雨線6.3 公斤、PVC 鋁風雨線5.92公斤）、電纜線PVC9
    .92 公斤，得手後逃離現場。再將所竊得之電線攜回位於高
    雄縣梓官鄉○○○路2 巷45號之住處（下略稱大舍西路住處
    ），手戴棉質手套，以美工刀、尖嘴鉗等工具抽取竊得電線
    內包覆之銅線，至高雄縣梓官鄉○○○路115 號之資源回收
    場變賣銷贓。
二、嗣於96年6 月12日上午11時許，丙○○騎乘車牌號碼OHQ-99
    0 號重型機車，在高雄縣岡山鎮醒村100 號旁（即附表一編
    號5 所示時、地），為警當場查獲，並扣得如附表二所示甫
    竊得台電公司所有60、22平方PVC 風雨線（總重31.9公斤）
    及其所有供竊取電線用之S 型腰帶1 條、腳踏釘13支、油壓
    剪1 支等物；復於同日12時30分許，經警徵得丙○○同意自
    其大舍西路住處，扣得如附表三所示一般電線（含家用電線
    及廣播器電線，共15 .6 公斤）、台電電纜線35.42 公斤、
    台電電纜線外皮9.92公斤，及其所有供削剝電線外皮用之美
    工刀4 支、棉質手套2 雙、尖嘴鉗1 支等物。
二、案經高雄縣政府警察局岡山分局報告臺灣高雄地方法院檢察
    署檢察官偵辦起訴。
    理  由
壹、程序事項：
一、被告丙○○警詢之自白具有證據能力
    (一)按被告之自白，非出於強暴、脅迫、利誘、詐欺、疲勞訊
    問、違法羈押或其他不正之方法，且與事實相符者，得為證
    據；被告陳述其自白係出於不正之方法者，應先於其他事證
    而為調查，刑事訴訟法第156 條第1 項、第3 項前段定有明
    文。而被告之自白，如係出於不正之方法，並非自由陳述，
    即其取得自白之程序，已非適法，則不問自白內容是否確與
    事實相符，因其非係適法之證據，即不能採為判決基礎，故
    審理事實之法院，遇有被告對於自白任意性提出抗辯時，應
    先於其他事實而為調查，最高法院23年上字第868 號著有判
    例可資參照。
    (二)被告丙○○於本院審理中供稱：電線是我在地上撿的。警
    詢中會承認竊取電線之犯行，是因遭不詳員警毆打，員警在
    空的活動中心用腳踹我的左腹、用拳頭打我的頭，到我家搜
    索完後在車上還有用筆記本打我的頭。而一開始在岡山鎮醒
    村100 號前被攔下來的時候，就被員警乙○打了云云，而否
    認其自白之任意性，並提出活動中心等遭毆打地點之照片為
    證（見本院卷第98頁～第99頁）。經查，96年6 月12日當日
    查獲員警林文元、丁○○、乙○均否認有毆打被告丙○○，
    其中，證人林文元證稱，當天我們偵察隊在醒村巡邏，由乙○開車，在查獲地點發現有1 台摩托車，隱約看到有一個人
    ，我就下車過去查看，我看到被告揹著電纜線，起初被告不
    承認有竊取電纜線，我查到那部摩托車是被告兄長所有，被
    告才承認犯下竊盜案。後來，在取得被告同意後，我們前往
    其住處搜索，由被告搭乘我們的警備車帶路，被告之機車及
    電纜線留在現場。我們並陸續通知同仁過來。抵達被告住處
    後，一進門的騎樓下就看到電纜線，小隊長丁○○有到被告
    住處幫忙搬運贓物，後來我們又將被告載回醒村現場，被告
    帶我們回醒村指認行竊地點，由員警呂錦河拍照、我和員警
    葉人華控制被告。回醒村時被告就一直報，我們就一直拍照
    ，被告還問我們夠不夠，我們跟被告說有做的才要承認，之
    後就回警局製作筆錄等語（見本院卷第120 頁～第122 頁）
    ，佐以證人即員警丁○○、乙○證述現場查獲被告、並至被
    告住處搜索後，即由被告帶同員警至各行竊地點及銷贓地點
    察看等流程，均互核相符，堪可採信。觀之被告帶同員警返
    回各行竊現場一一指認，並主動供出銷贓地點各情，堪認被
    告對員警之蒐證均主動配合，又本院依職權勘驗證人林文元
    提出被告帶同警方前往銷贓地點察看之錄音光碟，勘驗結果
    認：1.本錄音內容被告就員警之詢問，回答時語氣平和，就
    員警之詢問內容並無誤解之情事。2.本錄音內容，員警詢問
    被告時，未見有語氣不佳或強暴脅迫之相關情事，有本院勘
    驗筆錄1 份在卷可考（見本院卷第137 頁～第138 頁）；另
    依勘驗錄音光碟逐字譯文所載：「（員警：這樣，我們就先
    去錄音。你就直接帶我們去地方。）被告：啊就人贓俱獲啊
    還不認罪，（笑），世上有這種道理嗎？（員警：好啦厚）
    」，益見被告自白竊取電線犯行時，主觀上並無何遭強暴、
    脅迫而不具任意性之情形。此外，在高雄縣岡山鎮醒村第10
    0 號旁查獲地點，發覺被告行竊電線之員警為林文元，員警
    乙○斯時為巡邏車之駕駛，待停妥巡邏車抵達查獲現場時，
    被告已坦承犯行一情，均經證人林文元、乙○證述明確（見
    本院卷第120 頁、第130 頁），則員警乙○自無刑求被告承
    認犯行之必要，是被告辯稱在前揭查獲地點遭員警乙○毆打
    云云，並不可採。
    (三)被告雖復辯稱：我有重大疾病，在偵訊中沒有跟檢察官講
    被警察打，是因為想趕快出去驗傷，我在96年6 月13日有去
    梓官鄉衛生所驗傷云云。惟查，被告係在內勤偵訊（96年6
    月12日）後2 日（即同年月14日）始至梓官鄉衛生所檢查，
    檢查之項目亦係針對被告本身肺結核病症所作之胸腔X 光片
    檢查，被告並無告知遭他人毆打，亦無要求驗傷等情，有高
    雄縣梓官鄉衛生所96年10月26日、97年4 月30日梓鄉衛字第
    0960002075號函、0970000940號函及附件被告病歷在卷可參
    （見本院卷第58頁～第63頁、第114 頁），足認96年6 月14
    日被告於梓官鄉衛生所所作檢查，與被告指稱96年6 月12日
    遭員警毆打一節無關。是被告辯稱遭員警刑求逼供、事後並
    前往梓官鄉衛生所驗傷云云各節，均要屬無據，顯係違實之
    詞，不可採信。
    (四)被告丙○○警詢筆錄關於自白竊盜電線犯行，既查非係遭
    員警毆打而為之陳述，則被告上開筆錄顯係據其出於自由意
    志所為陳述之內容而為記載，自具有證據能力，得採為本件
    判決之基礎。
二、其餘被告丙○○對檢察官所舉本判決有罪部分所列之書面及
    言詞供述證據，於準備程序均對證據能力表示無意見，本院
    審酌該等書面、言詞證據作成時之情況，認為適當，依刑事
    訴訟法第159 條之5 第1 項、第2 項之規定，本判決所列之
    書面、言詞供述證據，均有證據能力。
貳、實體部分：
一、認定犯罪事實所憑之證據與理由：
    如附表所示各次竊取電線之犯罪事實，均據被告於警詢、偵
    查中坦承不諱（見警卷第1 ～4 頁；偵卷第8 頁），並有查
    獲照片及被告帶同員警指認行竊現場照片共22張附卷可參（
    見警卷第12頁～第31頁）。又自查獲現場及被告住處搜索扣
    得如附表二、三所示電線中，有一般家用電線、仁愛里醒村
    村民所有廣播器電線及臺電公司所有風雨線、PVC 鋁風雨線
    及電纜線，據證人臺電公司配電服務人員戊○○、岡山鎮仁
    愛里里長李又玲於警詢時證述明確（見警卷第5 頁～第8 頁
    ），並有高雄縣岡山鎮仁愛里醒村100 號查獲現場及被告大
    舍西路住處搜索扣押筆錄、扣押物品目錄表、贓物認領保管
    單各1 份在卷可憑（見警卷第37頁～第38頁、第40頁～第48
    頁），綜上，本件事證明確，被告如附表一所示各次竊盜一
    般電線及臺電公司電線犯行，均堪認定。
二、論罪科刑：
    (一)按竊盜或損壞電桿、電線、變壓器或其他供電設備者，依
    刑法之規定從重處斷，電業法第105 條定有明文。次按，刑
    法第321 條第1 項第3 款之攜帶兇器竊盜罪，係以行為人攜
    帶兇器竊盜為其加重條件，此所謂兇器，其種類並無限制，
    凡客觀上足對人之生命、身體、安全構成威脅，具有危險性
    之兇器均屬之，且祇須行竊時攜帶此種具有危險性之兇器為
    已足，並不以攜帶之初有行兇之意圖為必要，最高法院著有
    79年度臺上字第5253號判例可資參照。查被告用以行竊之腳
    踏釘、油壓剪均係金屬製品，質地堅硬，可持之傷害人之身
    體、生命，而對人之安全構成威脅，依上開判例意旨說明，
    該等工具顯具客觀危險性，自均屬兇器無訛。又被告所竊取
    台電公司電線桿上之電纜線，係台電公司輸電、配電所應用
    之設備，業據認定如前，自屬電業法所稱之電線無訛。
    (二)是核被告丙○○就如附表一編號1 所示犯罪事實所為，係
    犯刑法第320 條第1 項之普通竊盜罪；附表一編號2 (2)、編
    號3 (1)(2)、編號4 (1)(2)、編號5 所示犯罪事實所為，各係犯
    電業法第105 條之竊盜電線罪，應依刑法第321 條第1 項第
    3 款之攜帶兇器竊盜罪從重處斷；另就附表一編號2 (1)、編
    號4 (3)所示犯罪事實，均係犯刑法第321 條第1 項第3 款之
    攜帶兇器罪。公訴意旨認被告如附表一編號1 所示犯行，應
    論以電業法第105 條之竊盜電線罪，尚有未恰，惟其起訴基
    本事實相同，爰依法變更起訴法條。被告附表一編號2 所示
    2 次竊盜犯行、同表編號3 所示2 次竊盜犯行及同表編號4
    所示3 次竊盜犯行，各係於同日數小時內、在高雄縣岡山鎮
    醒村，相當之時間、空間下密接為之，數個接續行為各應評
    價為一行為，各應僅論以單純一罪。被告所犯如附表所示5
    罪，犯意各別，應予分論併罰。又被告前因違反毒品危害防
    制條例、侵占等案件，經本院分別判處有期徒刑1 年、3 月
    、5 月，並定應執行有期徒刑1 年6 月確定，甫於95年7 月
    29日執行完畢，此有臺灣高等法院被告前案紀錄表乙份在卷
    可憑（見本院卷第151 頁背面），其受有期徒刑執行完畢後
    ，5 年內故意再犯本件最重本刑為有期徒刑以上之5 罪，俱
    為累犯，均應依刑法第47條第1 項規定，在前開各罪罪刑項
    下，均加重其刑。另被告在如附表一編號5 所示之時、地為
    警查獲後，僅坦認該次竊盜電線犯行，經警徵得被告同意至
    其住處搜索，扣得如附表三所示電線及外皮，員警因而對被
    告犯有其他竊取電線犯行產生合理懷疑，被告始再供出附表
    一編號1 ～4 所示之竊盜犯行一情，經證人林文元證述在卷
    （見本院卷第120 頁），故被告就附表一編號1 ～4 該部分
    犯行尚不符合自首之情形，併予敘明。
    (三)至附表二編號2 ～4 所示之物，均係被告所有、供本件附
    表一編號2 ～4 竊取電線犯罪所用之物，業據其於警詢時供
    陳在卷（見警卷第2 頁），爰依刑法第38條第1 項第2 款規
    定，在被告所犯附表一編號2 ～4 所示罪刑項下，均宣告沒
    收之。至扣案如附表三編號2 ～4 所示之物，僅為供被告竊
    得電線後抽取電線內銅線變賣銷贓所用之物，與竊盜犯行無
    關，爰不予宣告沒收之。
據上論斷，應依刑事訴訟法第299 條第1 項前段、第300 條，電
業法第105 條，刑法第11條前段、第320 條第1 項、第321 條第
1 項第3 款、第47條第1 項、第51條第5 款、第38條第1 項第2
款，刑法施行法第1之1條，判決如主文。
本案經檢察官甲○○到庭執行職務。
中    華    民    國    97    年    6     月    27    日
                  刑事第六庭  審判長法  官  曾逸誠
                                    法  官  林柏壽
                                    法  官  王  琁
以上正本證明與原本無異。
如不服本判決應於收受本判決後10日內向本院提出上訴書狀，並
應敘述具體理由，如未敘述上訴理由者，應於上訴期間屆滿後20
日內補提理由書狀於本院（均須按他造當事人之人數附繕本）「
切勿逕送上級法院」。
中    華    民    國    97    年    6     月    27    日
                                    書記官  黃國忠
附錄本案論罪科刑法條：
中華民國刑法第320條
（普通竊盜罪、竊佔罪）
意圖為自己或第三人不法之所有，而竊取他人之動產者，為竊盜
罪，處 5 年以下有期徒刑、拘役或 5 百元以下罰金。
意圖為自己或第三人不法之利益，而竊佔他人之不動產者，依前
項之規定處斷。
前二項之未遂犯罰之。
刑法第321條
犯竊盜罪而有左列情形之一者，處6 月以上、5 年以下有期徒刑
：
一  於夜間侵入住宅或有人居住之建築物、船艦或隱匿其內而犯
    之者。
二  毀越門扇、牆垣或其他安全設備而犯之者。
三  攜帶兇器而犯之者。
四  結夥三人以上而犯之者。
五  乘火災、水災或其他災害之際而犯之者。
六  在車站或埠頭而犯之者。
前項之未遂犯罰之。
電業法第105條
（罰則（一）----供電設備之竊盜或損壞）
竊盜或損壞電桿、電線、變壓器或其他供電設備者，依刑法之規定從重處
斷。
附表一：
 ┌──┬────┬────┬────┬──────┬─────┐
 │編號│竊取時間│竊取地點│竊得物品│  犯罪手法  │罪名與刑度│
 ├──┼────┼────┼────┼──────┼─────┤
 │1.  │96年6 月│高雄縣岡│家用電線│進入空屋後以│丙○○犯竊│
 │    │1 日起至│山鎮醒村│        │不詳器械（無│盜罪，累犯│
 │    │同月12日│改建眷村│        │證據證明為兇│，處有期徒│
 │    │間某日上│內空屋  │        │器）剪取家用│刑肆月。  │
 │    │午10時許│        │        │電線而竊取之│          │
 │    │        │        │        │，得手後，再│          │
 │    │        │        │        │以手戴棉質手│          │
 │    │        │        │        │套、美工刀、│          │
 │    │        │        │        │尖嘴鉗等削取│          │
 │    │        │        │        │線皮抽取銅線│          │
 │    │        │        │        │變賣。（起訴│          │
 │    │        │        │        │書誤載為以S │          │
 │    │        │        │        │腰帶配帶工具│          │
 │    │        │        │        │、腳踏釘攀爬│          │
 │    │        │        │        │電線桿、油壓│          │
 │    │        │        │        │剪竊取電纜線│          │
 │    │        │        │        │）          │          │
 ├──┼────┼────┼────┼──────┼─────┤
 │2.  │96年6月5│(1)高雄縣│廣播器電│以S 型腰帶配│丙○○犯攜│
 │    │日13時至│岡山鎮醒│線      │帶油壓剪、腳│帶兇器竊盜│
 │    │15時許  │村自強二│        │踏釘攀爬電線│電線罪，累│
 │    │        │幹八    │        │桿上，以油壓│犯，處有期│
 │    │        │        │        │剪剪斷電纜線│徒刑捌月，│
 │    │        │        │        │之方式竊取之│扣案腳踏釘│
 │    │        │        │        │，再以手戴棉│拾參支、S │
 │    │        │        │        │質手套、美工│型腰帶壹條│
 │    │        │        │        │刀、尖嘴鉗等│、油壓剪壹│
 │    │        │        │        │削取線皮抽取│支，均沒收│
 │    │        │        │        │銅線變賣。  │。        │
 │    │        ├────┼────┼──────┤          │
 │    │        │(2)高雄縣│臺電電纜│以S 型腰帶配│          │
 │    │        │岡山鎮○○○○段   │帶油壓剪、腳│          │
 │    │        │村132 號│        │踏釘攀爬電線│          │
 │    │        │前      │        │桿，以油壓剪│          │
 │    │        │        │        │剪斷電纜線之│          │
 │    │        │        │        │方式竊取之，│          │
 │    │        │        │        │再以手戴棉質│          │
 │    │        │        │        │手套、美工刀│          │
 │    │        │        │        │、尖嘴鉗等削│          │
 │    │        │        │        │取線皮抽取銅│          │
 │    │        │        │        │線變賣。    │          │
 │    │        │        │        │            │          │
 ├──┼────┼────┼────┼──────┼─────┤
 │3.  │96年6月9│(1)高雄縣│臺電電纜│以S 型腰帶配│丙○○犯攜│
 │    │日上午10│岡山鎮○○○○段   │帶油壓剪、腳│帶兇器竊盜│
 │    │時至12時│村16號旁│        │踏釘攀爬電線│電線罪，累│
 │    │許      │        │        │桿，以油壓剪│犯，處有期│
 │    │        │        │        │剪斷電纜線之│徒刑捌月，│
 │    │        │        │        │方式竊取之，│扣案腳踏釘│
 │    │        │        │        │再以手戴棉質│拾參支、S │
 │    │        │        │        │手套、美工刀│型腰帶壹條│
 │    │        │        │        │、尖嘴鉗等削│、油壓剪壹│
 │    │        │        │        │取線皮抽取銅│支，均沒收│
 │    │        │        │        │線變賣。    │。        │
 │    │        ├────┼────┼──────┤          │
 │    │        │(2)高雄縣│臺電電纜│以S 型腰帶配│          │
 │    │        │岡山鎮○○○○段   │帶油壓剪、腳│          │
 │    │        │村電幹高│        │踏釘攀爬電線│          │
 │    │        │醒分村3 │        │桿，以油壓剪│          │
 │    │        │至4     │        │剪斷電纜線之│          │
 │    │        │        │        │方式竊取之，│          │
 │    │        │        │        │再以手戴棉質│          │
 │    │        │        │        │手套、美工刀│          │
 │    │        │        │        │、尖嘴鉗等削│          │
 │    │        │        │        │取線皮抽取銅│          │
 │    │        │        │        │線變賣。    │          │
 ├──┼────┼────┼────┼──────┼─────┤
 │4.  │96年6月 │(1)高雄縣│臺電電纜│以S 型腰帶配│丙○○犯攜│
 │    │11日上午│岡山鎮○○○○段   │帶油壓剪、腳│帶兇器竊盜│
 │    │10 時至 │村5858號│        │踏釘攀爬電線│電線罪，累│
 │    │12時    │右側電桿│        │桿，以油壓剪│犯，處有期│
 │    │        │        │        │剪斷電纜線之│徒刑捌月，│
 │    │        │        │        │方式竊取之。│扣案腳踏釘│
 │    │        │        │        │再以手戴棉質│拾參支、S │
 │    │        │        │        │手套、美工刀│型腰帶壹條│
 │    │        │        │        │、尖嘴鉗等削│、油壓剪壹│
 │    │        │        │        │取線皮抽取銅│支，均沒收│
 │    │        │        │        │線變賣。    │。        │
 │    │        │        │        │            │          │
 │    │        ├────┼────┼──────┤          │
 │    │        │(2)高雄縣│臺電電纜│以S 型腰帶配│          │
 │    │        │岡山鎮○○○○段   │帶油壓剪、腳│          │
 │    │        │村119 號│        │踏釘攀爬電線│          │
 │    │        │對面電桿│        │桿，以油壓剪│          │
 │    │        │        │        │剪斷電纜線之│          │
 │    │        │        │        │方式竊取之，│          │
 │    │        │        │        │再以手戴棉質│          │
 │    │        │        │        │手套、美工刀│          │
 │    │        │        │        │、尖嘴鉗等削│          │
 │    │        │        │        │取線皮抽取銅│          │
 │    │        │        │        │線變賣。    │          │
 │    │        ├────┼────┼──────┤          │
 │    │        │(3)高雄線│廣播器電│以S 型腰帶配│          │
 │    │        │岡山鎮醒│線      │帶油壓剪、腳│          │
 │    │        │村一幹至│        │踏釘攀爬電線│          │
 │    │        │三      │        │桿，以油壓剪│          │
 │    │        │        │        │剪斷電纜線之│          │
 │    │        │        │        │方式竊取之。│          │
 │    │        │        │        │再以手戴棉質│          │
 │    │        │        │        │手套、美工刀│          │
 │    │        │        │        │、尖嘴鉗等削│          │
 │    │        │        │        │取線皮抽取銅│          │
 │    │        │        │        │線變賣。    │          │
 ├──┼────┼────┼────┼──────┼─────┤
 │5.  │96年6月 │高雄縣岡│臺電電纜│以S 型腰帶配│丙○○犯攜│
 │    │12日上午│山鎮醒村│線      │帶油壓剪、腳│帶兇器竊盜│
 │    │11 時許 │100號旁 │        │踏釘攀爬電線│電線罪，累│
 │    │        │岡山鎮路│        │桿，以油壓剪│犯，處有期│
 │    │        │燈5976  │        │剪斷電纜線之│徒刑捌月，│
 │    │        │        │        │方式竊取之，│扣案腳踏釘│
 │    │        │        │        │再以手戴棉質│拾參支、S │
 │    │        │        │        │手套、美工刀│型腰帶壹條│
 │    │        │        │        │、尖嘴鉗等削│、油壓剪壹│
 │    │        │        │        │取線皮抽取銅│支，均沒收│
 │    │        │        │        │線變賣。    │。        │
 └──┴────┴────┴────┴──────┴─────┤
附表二：
┌──┬────────┬────┬─────┐
│編號│扣案物品        │數    量│ 備   註  │
├──┼────────┼────┼─────┤
│ 1  │臺電電纜線      │31.9公斤│自高雄縣鳳│
│    │                │【60平方│山鎮仁愛里│
│    │                │風雨線24│醒村100 號│
│    │                │.3 公 斤│前扣得    │
│    │                │；22平方│          │
│    │                │風雨線7.│          │
│    │                │6 公斤】│          │
│    │                │        │          │
├──┼────────┼────┼─────┤
│ 2  │S型腰帶         │1 條    │自高雄縣鳳│
│    │                │        │山鎮仁愛里│
│    │                │        │醒村100 號│
│    │                │        │前扣得    │
├──┼────────┼────┼─────┤
│ 3  │腳踏釘          │13支    │自高雄縣鳳│
│    │                │        │山鎮仁愛里│
│    │                │        │醒村100 號│
│    │                │        │前扣得    │
├──┼────────┼────┼─────┤
│ 4  │油壓剪          │1 支    │自高雄縣鳳│
│    │                │        │山鎮仁愛里│
│    │                │        │醒村100 號│
│    │                │        │前扣得    │
└──┴────────┴────┴─────┘
附表三：
┌──┬────────┬────┬─────┐
│編號│    扣案物品    │數    量│ 備    註 │
├──┼────────┼────┼─────┤
│ 1. │一般電線        │15.6公斤│自丙○○位│
│    │                │【內有家│於高雄縣梓│
│    │                │用電線及│官鄉大舍村│
│    │                │社區廣播│大舍西路2 │
│    │                │器電線；│巷45號住處│
│    │                │業經岡山│扣得      │
│    │                │鎮仁愛里│          │
│    │                │里長李又│          │
│    │                │玲領回】│          │
├──┼────────┼────┼─────┤
│ 2. │美工刀          │  4支   │自丙○○位│
│    │                │        │於高雄縣梓│
│    │                │        │官鄉大舍村│
│    │                │        │大舍西路2 │
│    │                │        │巷45號住處│
│    │                │        │扣得      │
├──┼────────┼────┼─────┤
│ 3. │棉質手套        │  2雙   │自丙○○位│
│    │                │        │於高雄縣梓│
│    │                │        │官鄉大舍村│
│    │                │        │大舍西路2 │
│    │                │        │巷45號住處│
│    │                │        │扣得      │
├──┼────────┼────┼─────┤
│ 4. │尖嘴鉗          │  1支   │自丙○○位│
│    │                │        │於高雄縣梓│
│    │                │        │官鄉大舍村│
│    │                │        │大舍西路2 │
│    │                │        │巷45號住處│
│    │                │        │扣得      │
├──┼────────┼────┼─────┤
│ 5. │臺電電纜線      │35.42 公│自丙○○位│
│    │                │斤【22平│於高雄縣梓│
│    │                │方風雨線│官鄉大舍村│
│    │                │23.2公斤│大舍西路2 │
│    │                │、14平方│巷45號住處│
│    │                │風雨線6.│扣得      │
│    │                │32公斤、│          │
│    │                │PVC 鋁風│          │
│    │                │雨線5.92│          │
│    │                │公斤；業│          │
│    │                │經臺灣電│          │
│    │                │力公司配│          │
│    │                │電服務員│          │
│    │                │戊○○領│          │
│    │                │回】    │          │
├──┼────────┼────┼─────┤
│ 6. │臺電電纜線外皮  │9.92公斤│自丙○○位│
│    │                │【業經臺│於高雄縣梓│
│    │                │電公司配│官鄉大舍村│
│    │                │電服務員│大舍西路2 │
│    │                │戊○○領│巷45號住處│
│    │                │回】    │扣得      │
└──┴────────┴────┴─────┘


司法院資訊處製作；財團法人民間司法改革基金會備份。
